【裁判字號】    99,訴,824
【裁判日期】    990331
【裁判案由】    毒品危害防制條例
【裁判全文】
臺灣板橋地方法院刑事判決               99年度訴字第824號
公  訴  人  臺灣板橋地方法院檢察署檢察官
被      告  甲○○
                    （現於臺灣臺北監獄臺北分監另案執行中
上列被告因違反毒品危害防制條例案件，經檢察官提起公訴（98
年度毒偵字第8897號），被告於準備程序進行中就被訴事實為有
罪之陳述，經告知簡式審判程序之旨，並聽取當事人之意見後，
本院裁定由受命法官獨任進行簡式審判程序，判決如左：
    主  文
甲○○施用第一級毒品，累犯，處有期徒刑玖月，扣案之海洛因
貳包（驗餘淨重共零點捌捌零公克）沒收銷燬之，盛裝上開海
洛因毒品之外包裝袋貳只、殘渣袋拾只、分裝袋貳拾肆只、摻食
吸管貳支、電子磅秤壹個、葡萄糖粉壹包均沒收。又施用第二級
毒品，累犯，處有期徒刑伍月，扣案之安非他命吸食器壹組、摻
食吸管貳支均沒收。應執行有期徒刑壹年，扣案之海洛因貳包（
驗餘淨重共零點捌捌零公克）沒收銷燬之，盛裝上開海洛因毒
品之外包裝袋貳只、殘渣袋拾只、分裝袋貳拾肆只、摻食吸管貳
支、電子磅秤壹個、葡萄糖粉壹包、安非他命吸食器壹組均沒收
。
    事  實
一、甲○○有偽造文書、妨害公務及違反毒品危害防制條例等前
    科，其前因施用毒品案件，經臺灣士林地方法院少年法庭裁
    定送勒戒處所觀察勒戒後，認無繼續施用之傾向，於民國94
    年11月8 日執行完畢釋放，並由該少年法庭於同年月21日，
    以94年度少調字第329 號裁定不付審理確定。於前開觀察、
    勒戒執行完畢5 年內，又因施用毒品案件，經臺灣桃園地方
    法院以96年度訴字第1296號判處有期徒刑6 月，適逢民國96
    年減刑，減為應執行有期徒刑3 月確定，於97年1 月2 日易
    科罰金執行完畢。復於97年再因施用毒品案件，於97年9 月
    22 日 再經本院以97年度訴字第3143號判處分別判處有期徒
    刑8 月、4 月，應執行有期徒刑9 月確定。詎仍不知悔改，
    於98年11月25日17時許，在臺北縣三重市○○路○段29號之
    1 三樓（檢察官起訴書漏載三樓）之住處內，基於施用第一
    級毒品海洛因之犯意，將第一級毒品海洛因摻在香煙內，再
    點燃香煙吸食之方式，施用海洛因1 次；另又於98年11月25
    日某時（檢察官起訴書載為98年11月26日下午2 時20分許經
    警採尿回溯96小時內之某時，在不詳地點）另基於施用第二
    級毒品甲基安非他命之犯意，在其上開住處內，將第二級毒
    品甲基安非他命放置在玻璃球吸食器內，再以點火燒烤吸食
    煙霧之方式，施用甲基安非他命1 次，嗣警於98年11月25日
    下午6 時許，在其上開執行搜索，當場查獲林泰澤所有之海
    洛因2 包（驗前淨重共0.8850公克，取樣0.0020公克，驗餘
    淨重共0.8830公克）供施用海洛因用之殘渣袋10只、電子磅
    秤1 個、葡萄糖粉1 包、預備供分裝海洛因用之分裝袋24只
    ，及供施用海洛因、甲基安非他命用之摻食吸管2 支、供施
    用甲基安非他命用之安非他命吸食器1 組，並經得其同意後
    於98年11月26日下午採集其尿液送驗結果，呈鴉片類（嗎啡
    、可待因）、安非他命類（甲基安非他命）陽性反應，而查
    悉上情。
二、案經臺北縣政府警察局蘆洲分局移送臺灣板橋地方法院檢察
    署檢察官偵查公訴。
    理    由
一、本案被告甲○○所犯均係死刑、無期徒刑、最輕本刑為3 年
    以上有期徒刑以外之罪，其於準備程序中就被訴事實皆為有
    罪之陳述，經本院告知簡式審判程序之旨，並聽取公訴人、
    被告之意見後，經合議庭裁定由受命法官獨任進行簡式審判
    程序審理，合先敘明。
二、上揭犯罪事實，業據被告甲○○於警詢、偵查及本院審理時
    均坦承不諱，並有當場查獲林泰澤所有之海洛因2 包（驗
    前淨重共0.8850公克，取樣0.0020公克，驗餘淨重共0.8830
    公克）供施用海洛因用之殘渣袋10只、電子磅秤1 個、葡萄
    糖粉1 包、預備供分裝海洛因用之分裝袋24只，及供施用海
    洛因、甲基安非他命用之摻食吸管2 支、供施用甲基安非他
    命用之安非他命吸食器1 組扣案可稽。又其於98年11月25日
    為警查獲後翌日所採集之尿液經送台灣檢驗科技股份有限公
    司囑託鑑定結果，確呈嗎啡（按海洛因經施用進入人體後，
    係水解還原成嗎啡，再代謝排出體外，業據行政院衛生署藥
    物食品檢驗局以73藥檢壹字第030221號函文說明綦詳，而為
    本院辦理施用第一級毒品案件職務上所已知）及甲基安非他
    命之陽性反應，有該公司98年11月30日濫用藥物檢驗報告1
    份及台北縣政府警察局蘆洲分局偵辦毒品案件尿液代號對照
    表1 紙在卷可稽（偵卷第21、37頁），另扣案之白色粉末2
    包經送交通部民用航空局航空醫務中心鑑定結果，確檢出海
    洛因之成份，亦有該局出具之98年12月8 日航藥鑑字第
    0986192 號毒品鑑定書1 紙在卷可憑。綜此，足以佐證被告
    自白與事實相符，堪以採信。再被告前因施用毒品案件，經
    臺灣士林地方法院少年法庭裁定送勒戒處所觀察勒戒後，認
    無繼續施用之傾向，於民國94年11月8 日執行完畢釋放，並
    由該少年法庭於同年月21日，以94年度少調字第329 號裁定
    不付審理確定。於前開觀察、勒戒執行完畢5 年內，又因施
    用毒品案件，經臺灣桃園地方法院以96年度訴字第1296號判
    處有期徒刑6 月，適逢民國96年減刑，減為應執行有期徒刑
    3 月確定，於97年1 月2 日易科罰金執行完畢。復於97年再
    因施用毒品案件，於97年9 月22日再經本院以97年度訴字第
    3143號判處分別判處有期徒刑8 月、4 月，應執行有期徒刑
    9 月確定等情，有臺灣高等法院被告前案紀錄表1 份附卷可
    稽，足徵被告於觀察、勒戒執行完畢後5 年內，已因施用毒
    品經法院判處罪刑後，始進而再為本案施用第一級、第二級
    毒品犯行之事證明確，已非屬毒品危害防制條例第20、23條
    所定之「初犯」或「5 年後再犯」情形（最高法院95年度第
    7 次刑事庭會議紀錄參照），自應依法論科。
三、按海洛因、甲基安非他命分別屬毒品危害防制條例第2 條第
    2 項第1 款、第2 款規定之第一級、第二級毒品，是核被告
    余家榮所為，係犯毒品危害防制條例第10條第1 項、第2 項
    之施用第一級、第二級毒品罪。被告為施用海洛因、甲基安
    非他命而持有海洛因、甲基安非他命之低度行為，各為其施
    用第一級、第二級毒品之高度行為所吸收，均不另論罪。查
    前因施用毒品案件，經臺灣桃園地方法院以96年度訴字第
    1296號判處有期徒刑6 月，適逢民國96年減刑，減為應執行
    有期徒刑3 月確定，於97年1 月2 日易科罰金執行完畢，有
    前開臺灣高等法院被告前案紀錄表在卷足徵，其於有期徒刑
    執行完畢5 年內故意再犯本案有期徒刑以上之前開二罪，依
    刑法第47條第1 項規定皆成立累犯，並均應加重其刑。再被
    告所犯上開施用第一級、第二級毒品二罪，犯意各別，行為
    互殊，應予分論併罰。爰審酌被告前已有因施用第一級、第
    二級毒品經法院判處罪刑之前科紀錄，竟猶不思尋求正當之
    身心發展，再先後施用足以導致精神異常，甚至造成生命危
    險之甲基安非他命、海洛因，戕害一己之身心健康，對社會
    治安可能之危害程度非微，惟其於犯後尚知坦認全部犯行等
    一切情狀，分別量處如主文所示之刑，並定其應執行之刑，
    以資懲儆。
四、末查，扣案之海洛因2 包（送驗淨重共0.8850公克，驗餘淨
    重共0.8830公克），係屬查獲之第一級毒品，應依毒品危害
    防制條例第18條第1 項前段規定，於被告所犯施用第一級毒
    品罪主刑項下為沒收銷燬之諭知（另因檢驗需要鑑驗用罄之
    部分，因已滅失則不再宣告沒收銷燬），至前開海洛因毒品
    之外包裝袋2 只，係用於防止海洛因裸露、潮濕，便於攜帶
    施用，且仍得與毒品成分析離秤重，自難依前開毒品危害防
    制條例規定併予宣告沒收銷燬，且均屬被告所有之物，業據
    被告陳明在卷，爰依刑法第38條第1 項第2 款之規定，於施
    用第一級毒品罪主刑項下宣告沒收。另扣案之殘渣袋10只、
    電子磅秤1 個、葡萄糖粉1 包、預備供分裝海洛因用之分裝
    袋24只，及供施用海洛因、甲基安非他命用之摻食吸管2 支
    、供施用甲基安非他命用之安非他命吸食器1 組，分別係被
    告施用第一級海洛因、第二級甲基安非他命所用或預備之物
    ，且為其所有，亦據其陳明在卷，爰均依刑法第38條第1 項
    第2 款規定，分別於被告各該主刑項下及所定應執行刑後，
    皆併予宣告沒收之。又卷內扣案之0000000000號行動電話1
    具，核與被告本案施用毒品犯行無涉，亦不另為沒收之諭知
    ，附此說明。
據上論斷，應依刑事訴訟法第273 條之1 第1 項、第299 條第1
項前段，毒品危害防制條例第10條第1 項、第2 項、第18條第1
項前段，刑法第11條、第47條第1 項、第38條第1 項第2 款、第
51條第5 款，判決如主文。
本案經檢察官簡志祥到庭執行職務。
中    華    民    國    99    年    3     月    31    日
                  刑事第二庭  法  官  李釱任
上列正本證明與原本無異。
如不服本判決，應於判決送達後10日內敘明上訴理由，向本院提
出上訴狀 (應附繕本) ，上訴於臺灣高等法院。其未敘述上訴理
由者，應於上訴期間屆滿後20日內向本院補提理由書「切勿逕送
上級法院」。
                              書記官  陳秀慧
中    華    民    國    99    年    4     月    1     日
附錄本案論罪科刑法條全文：
毒品危害防制條例第10條：
施用第一級毒品者，處六月以上五年以下有期徒刑。
施用第二級毒品者，處三年以下有期徒刑。


司法院資訊處製作；財團法人民間司法改革基金會備份。
